臺灣臺南地方法院臺南簡易庭民事判決
109年度南簡字第1128號
原      告  鄒燕惠
訴訟代理人  江信賢律師
            蔡麗珠律師
            蘇榕芝律師
            林宜嫻律師
被      告  董庭溱
訴訟代理人  楊惠雯律師
上列當事人間侵權行為損害賠償事件，本院於民國110年2月25日
言詞辯論終結，判決如下：
    主      文
原告之訴及假執行之聲請均駁回。
訴訟費用新臺幣伍仟肆佰元由原告負擔。 　　
    事實及理由
一、原告起訴主張：
（一）原告與訴外人甲○○於民國96年結婚，婚後育有一名兒子，
      至今婚姻關係仍然存續。詎被告明知甲○○為有配偶之人，
      竟於102年至108年間，與甲○○有不正當之交往行為，多次
      與甲○○共進早餐，更曾多次在凌晨或下班後邀約甲○○至被
      告住處，並陸續發生多次性交行為，被告與甲○○之不正常
      往來關係，自102年間持續至108年11月底，長達5、6年之
      久，直至109年3月遭原告查覺，甲○○方坦承上情。核被告
      之舉，已嚴重破壞原告婚姻生活之圓滿、安全及幸福，顯
      已對原告基於配偶之身分法益造成情節重大之侵害，使原
      告圓滿家庭破碎，致原告精神深受打擊，身心重創難以平
      復，爰依侵權行為損害賠償之法律關係，向原告請求精神
      慰撫金50萬元。
（二）就證人甲○○之證述，陳述意見如下：
　　1.由證人甲○○證述其與被告認識之時點，與被告所承與甲○○
      約在100年間因工作認識，嗣於102年間共同出席朋友喜宴
      ，大致相符；又被告後背確有一名女子之刺青，亦與證人
      甲○○所述被告之身體刺青特徵及位置一致，觀該刺青之位
      置位於後背，一般上衣通常會覆蓋住此一刺青，此由被告
      所拍攝之照片亦須拉下衣服方可見該刺青，顯見一般常人
      應難以輕易得知被告身體刺有該刺青，是甲○○所稱其與被
      告曾發生性行為一事，應堪認為真，否則其無法明確指出
      被告身上之刺青位置及特徵。況衡以甲○○之證述既經具結
      而為，當不至於甘冒觸犯偽證罪而故意不實證述之可能，
      且倘甲○○與被告間未曾發生過性行為，甲○○何必冒家庭破
      碎向原告坦承上情？可見甲○○之陳述應非非憑空捏造之詞
      ，原告主張被告與甲○○多次發生性交行為，應屬真實。
　　2.又原告前以被告與甲○○於108年9月間起至108年10月13日
      止，在臺南市○○區○○街000號湖美汽車旅館及被告之住處
      ，多次發生性行為，提起妨害家庭刑事告訴，雖因釋字第
      791號解釋，而為不起訴處分，惟告訴意旨亦認被告與甲○
      ○有發生通姦之行為。
　　3.基上，甲○○對於伊及被告之認識過程敘述甚詳，且與被告
      所述大致相符，而被告雖稱甲○○多次提到有與女性交往，
      但由甲○○之證述，實無法看出甲○○有與多名女子交往，況
      據甲○○之證述，可知其不曾隱瞞已婚之身分，更曾告知過
      被告其已婚一事，甚者，曾與原告、被告共同出席喜宴，
      顯見被告明知甲○○為有配偶之人，故被告明知甲○○為有配
      偶之人，竟仍與甲○○發生性行為，是依前揭事證，足資顯
      示被告所為已不法侵害原告婚姻之圓滿狀態與幸福，自屬
      不法侵害原告基於配偶關係而享有之夫妻身分法益，且情
      節重大，原告依民法第184條第1項、第195條第1項前段、
      第3項規定，請求被告賠償非財產上損害，於法即為有據
      。
（三）聲明：
　　1.被告應給付原告50萬元，及自起訴狀繕本送達翌日起至清
      償日止，按週年利率百分之5計算之利息。
　　2.訴訟費用由被告負擔。
　　3.願供擔保，請准宣告假執行。
二、被告抗辯：
（一）原告主張被告與訴外人甲○○間之不正當男女往來關係云云
      ，均係子虛烏有，被告否認之。
（二）被告與甲○○於100年間因工作關係認識，認識後並無任何
      來往，嗣於102年間朋友喜宴上巧遇，隔天甲○○第一次打
      電話給被告，之後伊偶會主動打電話問候，有時候好幾年
      沒連絡，有時候幾個月會連絡一次，言談內容大致是生水
      活瑣事、工作壓力、感情困擾等一般朋友間閒聊的話題，
      被告不曾主動連絡伊。
（三）約108年間農曆過年後，甲○○不知為何忽然開始多次打電
      話給被告，表達欣賞的意思，並說想追求被告云云，言談
      間常常想對被告示好，例如藉故以獎勵被告考上中餐證照
      為由，提起願意補助考試報告費及補習費名目，被告均以
      自己有儲蓄無須他人金錢資助而拒絕，過程中被告覺得對
      方肯定自己的努力學習表現和生活態度，兩人有話題可聊
      ，對於甲○○的友好不便嚴詞拒絕，然因被告較習慣單身生
      活，並未同其交往。直到108年10月13日被告發現甲○○有
      太太之後，被告就不再接甲○○的電話，且封鎖對方的LINE
      ，檢附兩人最後一次LINE對話內容，可證被告並無侵害原
      告配偶權之事實。
（四）對於證人甲○○證述，陳述意見如下：
　　1.證人甲○○證稱與被告發生過關係，證人告知過伊有太太，
      純屬虛構，並非事實，被告否認之。
　　2.據證人甲○○所述，可知甲○○不會主動提到有太太的事，詢
      問時甲○○才會被動口頭告知，至於回覆情形如何，不能僅
      憑其於審判中的一面之詞，作為認定他人是否明知其已婚
      身分之根據，被告不曾聽聞甲○○明確表示已婚的身分。
　　3.證人與被告認識以來，多次提到與其他女友交往的事，被
      告雖不認同甲○○對男女關係的態度，但無礙於二人做朋友
      ，況被告未有與甲○○進一步交往的想法，故不曾想要過問
      或在意甲○○婚姻狀況，甲○○證稱被告會問電話是不是太太
      打來的或太太有無在旁邊云云，都是子虛烏有的事。嗣於
      108年10月13日被告確實是因甲○○接聽電話而獲悉其有太
      太之事，當時甲○○已表達追求之意，此後被告決心不再與
      甲○○聯絡見面。
　　4.檢附被告身上的刺青照片一張，該刺青位於肩頸下方後背
      處，並非屬身體的隱密部位，身著一般運動背心無須特別
      裸露即可看見，幾乎被告的朋友都知道有此刺青，任何人
      想看被告都不吝分享，不能作為證人與被告間有何逾越朋
      友關係的佐證。
　　5.因甲○○與原告是夫妻關係，利害與共，被告並無侵害原告
      配偶權之行為。　
（五）聲明：
　　1.原告之訴駁回。
　　2.訴訟費用由原告負擔。
　　3.如受不利判決，願供擔保，請准宣告免於假執行。　
三、得心證之理由：
（一）按當事人主張有利於己之事實者，就其事實有舉證之責任
      ，民事訴訟法第277條前段定有明文。本件原告主張被告
      與原告配偶甲○○於102～108年間有不正當之交往行為，並
      陸續發生多次性行為等情事，已構成破壞原告婚姻家庭之
      不法侵權行為云云，均為被告所否認，並以前揭情詞置辯
      。經查：
　　1.觀原告提出之甲○○手機定位截圖，雖可見甲○○手機位置曾
      造訪「臺南市○○區○○路000號」處，惟並未有任何影像或
      照片，自難僅憑該手機定位截圖即認被告與甲○○間有何原
      告主張之「不正當之交往，陸續發生多次性交行為」之行
      為。
　　2.證人即原告配偶甲○○雖證稱：【「（問：是否認識被告乙
      ○○？如何認識？過程為何？）我在碧而泉理容院認識的。
      大約是十年前就認識了，後來就有跟他要電話、聯絡，直
      到幾年後，他問我有沒有老婆，我說有，大約三、四年前
      ，他約我去他家聊天，後來大約兩、三年前某次去他家他
      穿睡衣出來，我叫他換衣服，他就笑我沒有膽，我當天一
      時衝動就發生關係，之後還有發生好幾次關係都在他家，
      最後一次是去年八、九月左右，地點也是在他家，他身上
      有刺青，位置在他背部，好像是刺一個女人的圖案。我在
      他家如果有人打電話給我，他就會問我是不是我太太打來
      的，有時候他打電話給我，也會問我太太有沒有在旁邊，
      102年我有個客戶娶媳婦，他有帶一個做鐵工的朋友一起
      出席，我也有帶我太太出席，後來乙○○打電話問我跟我一
      起出席的是不是我太太，我說那是我太太。去年八、九月
      之後，我有打電話給他講一講，之後就沒有再聯絡了。」
      】等語（見本院卷第86至87頁）。惟證人甲○○對於被告訴
      訟代理人詢問稱：【「（問：你為什麼會跟你太太說你外
      面女人的事情？）我沒有跟我太太說，是我太太用衛星定
      位我的位置，他有質疑，且他看我的LINE有董小姐這個人
      ，我太太調董小姐大樓的資料才發現的。」、「（問：從
      LINE裡面可以看出你跟董小姐交往的事情嗎？）從LINE看
      得出來」、「（問：如果看得出來的話，為何證人沒有提
      出相關紀錄？）我的LINE紀錄董小姐都叫我刪掉。」、「
      （問：既然已經刪掉，為何你太太還調的出資料？看得出
      來？）我自己有承認，後來我太太有用我的手機打LINE給
      董小姐，叫他出來看要做什麼，董小姐很兇，叫我太太不
      要白目，且說董小姐說他沒有跟我怎麼樣。」】等語（見
      本院卷第87至88頁），足見證人甲○○對於其所述上開與被
      告間之LINE對話內容已無法提出以證其說，其證詞是否可
      信，已非無疑。況目前證人甲○○與原告之婚姻關係尚存續
      中，其證詞難免有所偏頗。是甲○○證述與被告曾發生性行
      為之證詞，實難認客觀可採。
　　3.再觀被告提出其後背刺青之相片（見本院卷第101頁），
      雖與證人甲○○所述「他身上有刺青，位置在他背部，好像
      是刺一個女人的圖案」等語（見本院卷第86頁）相符，然
      該刺青圖案位於被告右後背上方靠肩頸處，圖案可見長寬
      已近其背部一半大小，並非微小刺青，刺青圖案右上方很
      靠近肩膀，並非私密部位，只要穿著一般運動背心或細肩
      帶衣服，不難看見，是實難僅憑證人甲○○知曉該刺青，即
      認被告與甲○○間有原告主張之「不正當交往、陸續發生多
      次性交行為」之情形。
    4.此外，原告並未提出其他證據證明被告有原告主張之與甲
      ○○間不當交往之行為。
　　5.綜上，原告主張被告與原告配偶甲○○於102～108年間有不
      正當之交往關係，並陸續發生多次性行為等情事，已構成
      破壞原告婚姻家庭之不法侵權行為云云，均不足採。
（二）綜上所述，原告既不能舉證證明被告與其配偶甲○○間有何
      不法侵害原告婚姻家庭之侵權行為，則原告依侵權行為損
      害賠償之法律關係，請求被告給付50萬元精神慰撫金，及
      自起訴狀繕本送達翌日起至清償日止，按週年利率百分之
      5計算之利息，為無理由，應予駁回。又原告之訴既經駁
      回，其請求本院依職權宣告假執行之聲請亦失所附麗，應
      併予駁回。
四、本件判決基礎已臻明確，兩造其餘攻擊防禦方法與舉證，經
    審核結果並不能動搖該基礎，且與本件事實之認定無涉，自
    無庸一一贅述。
五、按訴訟費用，由敗訴之當事人負擔；法院為終局判決時，應
    依職權為訴訟費用之裁判，民事訴訟法第78條及第87條第1
    項分別定有明文。經核本件訴訟費用額為5,400元（即第一
    審裁判費），而原告之請求為無理由，爰依上開規定確定原
    告應負擔之訴訟費用如主文第2項所示。
六、據上論結，原告之訴，為無理由，依民事訴訟法第78條、第
    87條第1項，判決如主文。
中　　華　　民　　國　　110 　年　　3 　　月　　11　　日
                        臺灣臺南地方法院臺南簡易庭
                              法  官  王 獻 楠
上為正本係照原本作成。
如不服本判決，應於送達後20日內，向本院提出上訴狀並表明上
訴理由，如於本判決宣示後送達前提起上訴者，應於判決送達後
20日內補提上訴理由書（須附繕本），如委任律師提起上訴者，
應一併繳納上訴審裁判費。
中　　華　　民　　國　　110 　年　　3 　　月　　11　　日
                              書記官  蕭 雅 文